臺灣臺東地方法院刑事判決　　　　　　　100年度訴字第260號
公　訴　人　臺灣臺東地方法院檢察署檢察官
被　　　告　章君毅
選任辯護人　傅爾洵律師
被　　　告　賴玄燁
指定辯護人　本院公設辯護人丁經岳
上列被告因違反毒品危害防制條例案件，經檢察官提起公訴（
100年度偵字第1540號、第1633號），本院判決如下：
    主  文
章君毅犯如附表一、二所示之罪，均累犯，各處如附表一、二所
示之刑。應執行有期徒刑拾貳年。扣案如附表三編號 1、4至6所
示之物均沒收之；未扣案販賣第一級毒品所得新臺幣壹萬肆仟伍
佰元沒收之，如全部或一部不能沒收時，以其財產抵償之；未扣
案販賣第二級毒品所得新臺幣肆萬玖仟元與賴玄燁連帶沒收之，
如全部或一部不能沒收時，以其與賴玄燁之財產連帶抵償之。
賴玄燁犯如附表二所示之罪，各處如附表二所示之刑；又犯藥事
法第八十三條第一項之轉讓禁藥罪，處有期徒刑柒月。應執行有
期徒刑肆年貳月；扣案如附表三編號4至5所示之物均沒收之；未
扣案販賣第二級毒品所得新臺幣肆萬玖仟元與章君毅連帶沒收之
，如全部或一部不能沒收時，以其與章君毅之財產連帶抵償之。
    事  實
一、章君毅前於民國96年間，因違反毒品危害防制條例案件，經
    本院以96年度訴字第263號分別判處有期徒刑10月、5月確定
    ；復於97年間，因竊盜案件，經本院以97年度易字第159 號
    判處有期徒刑5月，減為有期徒刑2月15日確定，上揭三罪經
    本院以97年度聲字第307號定其應執行刑1年4 月確定，甫於
    98年8月4日縮刑期滿執行完畢。詎其猶不知悔改，先後為下
    列之行為：
  (一)章君毅明知海洛因為毒品危害防制條例第2條第2項第1 款所
    管制之第一級毒品，不得非法持有及販賣，竟基於販賣第一
    級毒品海洛因以營利之犯意，以其所有之黑色ANYCALL 牌行
    動電話1支（插用門號0000000000號之SIM卡，已扣案）及其
    使用之不詳品牌行動電話1支（插用門號0000000000號之SIM
    卡，未扣案），作為聯絡販賣海洛因事宜之電話，而分別於
    如附表一所示之時間、地點，以如附表一所示之方式，將如
    附表一所示數量之海洛因及價格，販賣與吳宗勳、洪美慧、
    陳延忠、黃亮杰等人施用（吳宗勳等4 人涉嫌施用第一級毒
    品海洛因部分，均由檢察官另案處理），從中牟取不法利益
    ，前後共7次。
  (二)又章君毅與賴玄燁係男女朋友，渠等均明知甲基安非他命係
    毒品危害防制條例第2條第2項第2 款所管制之第二級毒品，
    不得非法持有及販賣，竟共同基於販賣第二級毒品甲基安非
    他命以營利之犯意聯絡，由該二人共同合資，並由章君毅負
    責向姓名年籍不詳之成年男子購買一定數量之甲基安非他命
    ，復由章君毅使用之不詳品牌行動電話1支（插用門號00000
    00000 號之SIM卡）及賴玄燁使用之不詳品牌行動電話2支（
    分別插用門號0000000000、0000000000 號之SIM卡，均未扣
    案），共同作為聯絡販賣甲基安非他命事宜之電話，再由章
    君毅或賴玄燁將甲基安非他命攜至交付地點，與購買甲基安
    非他命之人進行交易，而以此分工方式分別於如附表二所示
    之時間、地點，以如附表二所示之方式，將如附表二所示數
    量之甲基安非他命及價格，販賣與潘信宏、張原健、鍾秋順
    、白耀庭、尤書明等人施用（潘信宏等5 人涉嫌施用第二級
    毒品部分，均由檢察官另案處理），從中牟取不法利益，前
    後共11次。
  (三)另賴玄燁明知甲基安非他命係毒品危害防制條例第2條第2項
    第2款所管制之第二級毒品，且經公告亦係藥事法第22條第1
    項第1 款所管制之禁藥，不得非法持有及轉讓，竟基於轉讓
    第二級毒品即禁藥甲基安非他命之犯意，先使用不詳品牌之
    行動電話1支（插用門號0000000000號之SIM卡，未扣案）與
    其成年友人莊元龍聯絡見面，遂於100年5月14日早上6 時許
    ，在臺東縣臺東市○○路237號山普大飯店815號房間內，將
    其持有之甲基安非他命，無償轉讓重量為0.3 公克，價值為
    新臺幣（下同）1,000元之甲基安非他命與莊元龍施用。
二、案經臺東縣警察局關山分局報告臺灣臺東地方法院檢察署偵
    查起訴。
    理  由
壹、證據能力方面：
一、被告章君毅、賴玄燁及渠等辯護人對於以下本院作為得心證
    依據之各項證據資料，經本院審理時逐項提示，均同意有證
    據能力，而本院審酌各項證據作成時之狀況，認為並無不可
    信或不適當之情事，依刑事訴訟法第159條之5第1 項之規定
    ，均認有證據能力。
二、卷附被告章君毅使用門號0000000000、0000000000號行動電
    話、被告賴玄燁使用門號0000000000、0000000000、000000
    0000號行動電話之通訊監察譯文，係警員按監聽錄音帶或光
    碟側錄對話內容轉譯所得，而上揭監聽又係按本院100 年聲
    監字第18、47、78、93、125號、100年聲監續字第35、46、
    54、64號通訊監察書所實施，有上揭通訊監察書影本在卷可
    查（分見臺東縣警察局關山分局關警偵字第1000037921號卷
    ，下稱警卷1，第72至90頁、第94至96頁；關警偵字第10000
    35984號卷，下稱警卷2，第90至100 頁），該監聽程序並無
    瑕疵可指，被告章君毅及賴玄燁與渠等辯護人亦未爭執相關
    對話之真實性，或譯文之正確性，本院於審判期日時復已提
    示譯文供被告及辯護人辨認、表示意見及進行辯論，參酌最
    高法院95年度台上字第295號、96年度台上字第7147 號判決
    意旨，上揭通訊監察譯文即有證據能力。
三、至其餘資以認定本案之非供述證據（詳後述），亦查無違反
    法定程序取得之情形，依刑事訴訟法第158條之4反面規定，
    應有證據能力。
貳、實體方面：
一、訊據被告章君毅對於上揭事實欄一、(一)至(二)所載之事實，被
    告賴玄燁對於上揭事實欄一、(二)至(三)所載之事實，均自白在
    卷，且查：
  (一)上揭事實欄一、(一)部分：被告章君毅於如附表一所示之時間
    、地點，將如附表一所示數量之海洛因及價格，販賣與證人
    吳宗勳、洪美慧、陳延忠、黃亮杰等事實，迭經被告於偵查
    及本院審理時坦白承認（見臺灣臺東地方法院檢察署100 年
    度偵字第1540號，下稱偵卷2，第265頁至266頁、本院卷第8
    8頁、第188頁至189 頁），核與證人吳宗勳、洪美慧、陳延
    忠、黃亮杰分別於警詢、偵查時指述渠等分別向被告章君毅
    購毒之情節相符（吳宗勳部分見警卷2第39頁至40頁、偵卷2
    第24頁至25頁，洪美慧部分見偵卷2第206頁、第214頁至215
    頁，陳延忠部分見偵卷2第50頁、62頁，黃亮杰部分見偵卷2
    第185頁至188頁、第198 頁）。復警員監聽被告章君毅使用
    之0000000000、0000000000號行動電話結果，就被告章君毅
    使用之0000000000 號行動電話部分，被告章君毅確實於100
    年5月19日13時43分，與使用000-000000 號室內電話之證人
    吳宗勳相約在臺東縣臺東市○○街1 號寶桑國中見面交易；
    次於同年月28日13時1分許，與使用0000000000 號行動電話
    之證人洪美慧相約在臺東縣臺東市○○街97號3 樓樓下見面
    交易；嗣於同年月30日14時1分及29 分許，與陳延忠使用之
    0000000000號行動電話，相約在臺東縣臺東市○○路○ 段與
    綏遠路交岔路口大排水溝旁見面交易；就被告章君毅使用之
    0000000000 號行動電話部分，被告章君毅確實分別於同年7
    月8日15時54分、同年月9日13時33分許、同年月10日19時45
    分許、同年月11日12時19分許，與使用0000000000號行動電
    話之證人黃亮杰，分別相約在臺東縣臺東市○○○路康樂橋
    旁涼亭、同縣市○○街仁七公園、同縣市○○路641巷64 號
    新生國中大門口前、同縣市○○路○段150號黃文章婦產科診
    所前見面交易等情，亦有警員持本院核發之監聽票所合法監
    聽上揭證人之通訊監察譯文在卷可稽（分見警卷2 第45、86
    頁；偵卷2第193頁至194頁、210頁）。且證人吳宗勳、陳延
    忠、黃亮杰各於100年6月28日、同年月29日、同年8月11 日
    為警查獲後所採集之尿液，經送慈濟大學濫用藥物檢驗中心
    （下稱慈濟檢驗中心）檢驗結果，均呈嗎啡陽性反應，有臺
    東縣警察局關山分局毒品犯罪嫌疑人尿液採驗作業管制記錄
    各1張、慈濟檢驗中心來函暨檢體查詢編號0000000000、000
    0000000、0000000000號之檢驗總表各1張附卷足憑（分見偵
    卷2第242頁至244頁、第260頁至262頁 ），堪認上揭證人均
    有施用海洛因之習慣，而此與上揭證人證述係向被告章君毅
    購買海洛因供己施用一事吻合。此外，警員於100年7月13日
    合法搜索被告位於臺東縣臺東市○○街97號3樓之處所及同
    縣市○○路○段252巷27號地下室，扣得如附表三所示編號1
    之門號為0000000000號之行動電話與通聯譯文所顯示被告聯
    絡販賣海洛因所使用之號碼相同，編號5記事本上亦載有購
    入毒品之金額等文字，有刑案現場照片18張、臺東縣警察局
    關山分局搜索扣押筆錄2份、記事本內頁影本3張存卷可參（
    見警卷2第102頁至121頁）應認被告章君毅確有販賣海洛因
    與如附表一所示之人等情。又被告章君毅販賣海洛因，其購
    入1錢即3.7公克之海洛因成本為2萬2,000元，復加入葡萄糖
    稀釋，該海洛因之重量必定超過3.7公克，再以每0.1公克1,
    000元之價格售出，每0.1公克之利潤約為3、400元左右乙節
    ，業據被告章君毅供述在卷（本院卷第92頁），並有被告章
    君毅於上揭時間遭警員搜索時扣到葡萄糖1包在卷可考，足
    見被告所言非虛，並衡酌毒品海洛因之非法買賣，政府一向
    查禁森嚴，且重罰不寬貸，衡諸常情，倘非有利可圖，絕無
    平白甘冒被嚴查重罰高度風險之理（最高法院84年度第3次
    刑事庭會議決議、87年度台上字第3164號判決參照），足證
    被告章君毅基於賺取利潤之意圖而從事販毒行為，就上揭事
    實欄一、(一)即如附表一所示之販賣犯行實際上亦有獲利，其
    意圖營利為上揭販賣毒品犯行，至為顯然。另上揭事實欄一
    、(一)即如附表一編號1、5部分，經本院核閱卷內證據，認起
    訴書附表(一)編號1所示販賣地點應為寶桑國中（起訴書誤載
    為寶桑國小）、編號5所示販賣時間應為13時53分（起訴書
    誤載為12時53分），而此部分亦經檢察官當庭更正（見本院
    卷第89頁、91頁），爰更正本案犯罪事實如上，附此敘明。
  (二)上揭事實欄一、(二)部分：被告章君毅、賴玄燁於如附表二所
    示之時間、地點，將如附表二所示數量之甲基安非他命及價
    格，販賣與證人潘信宏、張原健、鍾秋順、白耀庭、尤書明
    等事實，迭經被告章君毅、賴玄燁於偵查及本院審理時坦白
    承認（見臺灣臺東地方法院檢察署100年度偵字第1633 號卷
    ，下稱偵卷1，第117頁、偵卷2第265頁至266 頁、本院卷第
    88頁、第189 頁），核與證人潘信宏、張原健、鍾秋順、白
    耀庭分別於警詢、偵查時，尤書明於警詢時，均指述渠等分
    別向被告章君毅、賴玄燁購毒之情節相符（潘信宏部分見警
    卷2第32頁至33頁、偵卷2第43頁，張原健部分見偵卷1 第74
    頁、81頁，鍾秋順部分見偵卷2第9頁、第16頁至17頁，白耀
    庭部分見偵卷2第221頁、第227頁至228頁，尤書明部分見警
    卷1第27頁至41頁）。復警員監聽被告章君毅使用之0000000
    000號、被告賴玄燁使用之0000000000、0000000000 號行動
    電話結果，就被告章君毅使用之0000000000號行動電話部分
    ，被告章君毅確實於100年5月22日11時59分及同年月27日19
    時16分許，與使用0000000000號行動電話之證人潘信宏相約
    在臺東縣臺東市○○路○段72號正一精品汽車旅館603號房及
    同縣市○○街97號3樓樓下見面交易；復於同年月24 日1時9
    分許，與使用0000000000號行動電話之證人白耀庭，相約在
    臺東縣臺東市○○路○段560號建農里活動中心見面交易；就
    被告賴玄燁使用之0000000000號行動電話部分，被告賴玄燁
    確實於同年4月24日19時27分許，與使用0000000000 號行動
    電話之證人張原健相約在臺東縣卑南鄉○○村○○路201 號
    悅園民宿（含有水上屋房型）前見面交易；就被告賴玄燁使
    用之0000000000號行動電話部分，被告賴玄燁確實分別於10
    0年2月1日0時43分許、同年月8日12時29分許、同年月10日2
    時47分許、同年月11日22時4分許、同年月12日14時30 分許
    ，與使用0000000000號行動電話之證人尤書明，分別相約在
    臺東縣臺東市○○路○段126號、同縣市○○○路98號黃昏市
    場旁、同縣市○○路○段126 號、同縣市○○街1號署立臺東
    醫院、同縣市○○路○段126號見面交易；嗣分別於100年3月
    13日21時52分許、同年月16日20時56分許，與使用00000000
    00號行動電話之證人鍾秋順，分別相約在臺東縣臺東市○○
    ○路98號黃昏市場後方空地、同縣市○○街350 號基督教醫
    院停車場旁見面交易等情，亦有警員持本院核發之監聽票所
    合法監聽上揭證人之通訊監察譯文在卷可稽（分見偵卷2 第
    37頁、224頁、偵卷1第79頁、警卷1第45頁至52頁、第61 頁
    ）。此外，稽之上揭證人證述、如附表二所示之聯絡交易方
    式及交付毒品情形，顯見欲購買甲基安非他命之人，只需向
    被告章君毅或賴玄燁聯絡即可，便由被告章君毅或賴玄燁至
    相約地點交付甲基安非他命，而此與被告章君毅、賴玄燁自
    承係兩人共同合資購買甲基安非他命，共同接聽購買毒品之
    電話及分裝毒品，再由賴玄燁將毒品交給章君毅，多係由章
    君毅負責送交，而獲利部分則由兩人朋分花用等語（見本院
    卷第34頁、37頁）契合，是被告章君毅、賴玄燁就販賣毒品
    有犯意聯絡及行為分擔，堪可認定。又被告章君毅、賴玄燁
    共同販賣甲基安非他命，其購入1 公克之甲基安非他命成本
    為2,000元，並以甲基安非他命1公克為3,000 元之價格售出
    ，每1公克之利潤約為1,000元左右乙情，業據被告章君毅、
    賴玄燁分別供述在卷（本院卷第101 頁），並衡酌毒品甲基
    安非他命之非法買賣，依毒品危害防制條例第4條第2項規定
    ，其刑度為無期徒刑或7 年以上之有期徒刑，難謂刑度尚輕
    ，則應可推論從事販毒者，必定是有利可圖，否則豈會干冒
    重刑之風險，是雖無其他事證可資佐證被告章君毅、賴玄燁
    之上揭供述，惟渠等供述與常情並不相違，應予採信。故被
    告章君毅、賴玄燁共同基於賺取利潤之意圖而從事販毒行為
    ，就上揭事實欄一、(二)即如附表二所示之販賣犯行實際上亦
    有獲利，其意圖營利為上開販賣毒品犯行，至為灼然。另上
    揭事實欄一、(二)即如附表二編號6 部分，經本院核閱卷內證
    據，查無證人白耀庭所述交易地點為建農里文化中心之處，
    並經被告章君毅於審理中供稱該次交易地點為建農里活動中
    心等語（見本院卷第190 頁），認證人白耀庭此部份關於地
    點之陳述，記憶應有所錯誤，是編號6 所示販賣地點應為臺
    東縣臺東市○○路○段560號建農里活動中心（起訴書誤載為
    建農里文化中心），而編號9 部分，據證人尤書明證稱係於
    100年2月10日凌晨2時47分聯繫30分鐘後見面（見警卷1第39
    頁），認編號9所示販賣時間應為同日凌晨3時17分許（起訴
    書誤載為3時許），故均由本院逕予更正之，併此敘明。
  (三)上揭事實欄一、(三)部分：被告賴玄燁單獨轉讓0.3 公克之甲
    基安非他命與莊元龍施用乙情，迭經被告賴玄燁於偵查及本
    院審理時坦白承認（見偵卷1第117頁、本院卷第88頁、第18
    9至190頁），核與證人莊元龍於警詢、偵查時指述被告賴玄
    燁無償轉讓甲基安非他命與伊施用之情節相符（見偵卷1第2
    9頁至30頁、第37頁至38 頁）。又警員監聽被告賴玄燁使用
    之0000000000號行動電話結果，被告賴玄燁確實於100年5月
    14日5時19分許，與使用0000000000 號行動電話之證人莊元
    龍相約在臺東縣臺東市○○路237號山普大飯店815號房內見
    面轉讓甲基安非他命等情，亦有警員持本院核發之監聽票所
    合法監聽上揭證人之通訊監察譯文在卷可稽（見偵卷1 第10
    頁）。另證人莊元龍於案發時已成年，目前因違反毒品危害
    防制條例案件於法務部矯正署臺東監獄執行中，有莊元龍在
    監在押線上查詢作業1紙可佐（見偵卷1第25頁），益見證人
    莊元龍有施用毒品之習慣，而此與證人莊元龍證述係被告賴
    玄燁轉讓甲基安非他命供伊施用一事吻合。是被告賴玄燁轉
    讓甲基安非他命與證人莊元龍等情，堪以認定。
  (四)縱上所述，被告章君毅、賴玄燁之任意性自白與事實相符，
    應可採信。本案事證明確，被告章君毅單獨販賣海洛因7 次
    之犯行，被告章君毅、賴玄燁共同販賣甲基安非他命11次之
    犯行，被告賴玄燁轉讓甲基安非他命1 次與證人莊元龍之犯
    行，均可認定，應依法論科。
二、按海洛因、甲基安非他命各係係毒品危害防制條例第二條第
    二項第一、二款所管制之第一、二級毒品，不得非法販賣。
    次按甲基安非他命雖係毒品危害防制條例所管制之第二級毒
    品，但其亦屬於藥事法所稱之「禁藥」（即藥事法第22條第
    1 款所稱之「經中央衛生主管機關明令公告禁止製造、調劑
    、輸入、輸出、販賣或陳列之毒害藥品」）。其明知為禁藥
    而轉讓者，藥事法第83條亦定有處罰明文。故行為人明知為
    禁藥即「甲基安非他命」而轉讓予他人者，除成立毒品危害
    防制條例第8條第2項之「轉讓第二級毒品罪」外，亦構成藥
    事法第83條第1 項之「轉讓禁藥罪」，此係屬同一犯罪行為
    而同時有二種法律可資處罰之「法條（規）競合」情形，應
    依「重法優於輕法」、「後法優於前法」等法理，擇一處斷
    。而毒品危害防制條例第8條第2項轉讓第二級毒品罪之法定
    本刑為「6月以上5年以下有期徒刑，得併科新臺幣70萬元以
    下罰金」，93年4月21日修正、同年月23 日施行之藥事法第
    83條第1項轉讓禁藥罪之法定本刑則為「7年以下有期徒刑，
    得併科新臺幣500 萬元以下罰金」。故行為人轉讓甲基安非
    他命之情節（亦即其轉讓之數量及對象），如無應依毒品危
    害防制條例第8條第6項及第9 條之規定加重其刑至二分之一
    之情形，則修正後藥事法第83條第1 項之罪之法定本刑，顯
    較毒品危害防制條例第8條第2項之罪之法定本刑為重，依前
    述「重法優於輕法」之法理，應優先適用藥事法第83 條第1
    項之規定處斷（最高法院94年度台上字第7021號、96年度台
    上字第3582號、97年度台非字第397 號判決，臺灣高等法院
    暨所屬法院94年法律座談會刑事類提案第8 號、97年法律座
    談會刑事臨時類提案第3 號研討結果參照）。查被告賴玄燁
    就上揭事實欄一、(三)所轉讓甲基安非他命之重量為0.3 公克
    ，業據被告賴玄燁自承在卷，經核與證人莊元龍證述相符，
    被告賴玄燁之供稱該次轉讓甲基安非他命之重量為0.3 公克
    未超過10公克一詞，自屬可採。是故，核被告章君毅就上揭
    事實欄一、(一)即如附表一所示之所為，均係犯毒品危害防制
    條例第4條第1項販賣第一級毒品罪；就上揭事實欄一、(二)即
    如附表二所示之所為，均係犯毒品危害防制條例第4條第2項
    販賣第二級毒品罪。核被告賴玄燁就上揭事實欄一、(二)即如
    附表二所示之所為，均係犯毒品危害防制條例第4條第2項販
    賣第二級毒品罪；就上揭事實欄一、(三)所為，係犯藥事法第
    83 條第1項之轉讓禁藥罪。被告章君毅就為販賣上揭第一、
    二級毒品，被告賴玄燁就為販賣及轉讓上揭第二級毒品，而
    分別持有第一級毒品海洛因、第二級毒品甲基安非他命之低
    度行為，分別為各次販賣及轉讓之高度行為所吸收，均不另
    論罪。被告章君毅、賴玄燁就上揭事實欄一、(二)即如附表二
    所示之犯行，有販賣甲基安非他命之犯意聯絡及行為分擔，
    應論以共同正犯。被告章君毅所犯上揭事實欄一、(一)即如附
    表一所示之7 個販賣海洛因行為，被告章君毅、賴玄燁共同
    犯上揭事實欄一(二)即如附表二所示之11個販賣甲基安非他命
    行為，其等犯罪時間、地點、交易對象、販售毒品之重量及
    金額均不相同，客觀上可以按其各次販賣毒品之行為，分別
    評價，且係分別起意，應分論併罰。被告章君毅前有如事實
    欄所示之科刑及執行情形，有臺灣高等法院被告前案紀錄表
    一份附卷可稽（本院卷第10頁至20頁），其於前案有期徒刑
    執行完畢後，五年內故意再犯上揭如附表一、二所示共18個
    有期徒刑以上刑之罪，均為累犯，所犯各罪之法定刑，除無
    期徒刑部分依法不得加重以外，其餘均應依刑法第47條第 1
    項之規定加重其刑。
三、復按毒品危害防制條例第17條第2 項減輕其刑之適用，固須
    於偵查及審判中皆行自白，始有適用，缺一不可。但所謂「
    自白」，係指被告承認自己全部或主要犯罪事實之謂。其承
    認犯罪事實之方式，並不以出於主動為必要，即或經由偵、
    審機關之推究訊問而被動承認，亦屬自白。此與「自首」須
    於尚未發覺犯人之前，主動向有偵查犯罪權限之公務員或機
    關陳述其犯罪事實，進而接受裁判者不同。而訊問被告應先
    告知犯罪嫌疑及所犯所有罪名。罪名經告知後，認為應變更
    者，應再告知；訊問被告，應與以辯明犯罪嫌疑之機會；如
    有辯明，應命就其始末連續陳述；其陳述有利之事實者，應
    命其指出證明之方法。刑事訴訟法第95條第1款、第96 條分
    別定有明文。而上開規定，依同法第100條之2於司法警察官
    或司法警察詢問犯罪嫌疑人時，準用之。從而，司法警察調
    查犯罪於製作警詢筆錄時，就該犯罪事實未曾詢問；檢察官
    於起訴前亦未就該犯罪事實進行偵訊，形同未曾告知犯罪嫌
    疑及所犯罪名，即逕依其他證據資料提起公訴，致使被告無
    從於警詢及偵查中辯明犯罪嫌疑，甚或自白，以期獲得減刑
    寬典處遇之機會，難謂非違反上開程序規定，剝奪被告之訴
    訟防禦權，違背實質正當之法律程序；於此情形，倘認被告
    於嗣後之審判中自白，仍不得依上開規定減輕其刑，顯非事
    理之平，自與法律規範之目的齟齬，亦不符合憲法第16條保
    障之基本訴訟權。故在承辦員警未行警詢及檢察官疏未偵訊
    ，即行結案、起訴之特別狀況，祇要審判中自白，應仍有上
    揭減刑寬典之適用，俾符合該條項規定之規範目的（最高法
    院100年台上字第3692 號判決要旨參照）。再按法規範上所
    謂被告之自白，宜從廣義解釋，除指對於犯罪事實全部或一
    部為肯定供述之狹義自白外，尚包括狹義自白以外之其他承
    認不利於己之事實所為之陳述在內，不包括該事實之法律評
    價，被告或犯罪嫌疑人在偵查中，若可認為已對自己被疑為
    犯罪之事實是認，縱對於該行為在刑法上之評價尚有主張，
    仍無礙於此項法定減刑事由之成立（最高法院99年度台上字
    第4874號、98年度台上字第448 號判決參照）。查被告章君
    毅於偵查及審理中，均自白上揭事實欄一、(一)至(二)即附表一
    、二所示之全部犯行；被告賴玄燁亦均自白上揭事實欄一、
    (二)即如附表二所示編號4至5、7至11 之犯行（被告章君毅部
    分見偵卷2第265至266頁，本院卷第88頁、第188至189 頁；
    被告賴玄燁部分見偵卷1第177頁，本院卷第88頁、第189 頁
    ），應依毒品危害防制條例第17條第2 項之規定，減輕其刑
    。又檢察官於偵查中並未訊問被告賴玄燁是否涉有上揭事實
    欄一、(二)即如附表二所示編號1至3之犯行，但警員於警詢中
    曾詢問被告賴玄燁是否有與被告章君毅涉有共同販賣如附表
    二所示編號1至3之犯行，被告賴玄燁雖逐一否認共同販賣，
    惟當警員詢問是否與被告章君毅同財共居、與被告章君毅販
    賣之毒品來源是否共同集資、及販賣毒品後所得如何分配等
    問題時，卻承認伊與章君毅同財共居，毒品是共同保管、使
    用，購買毒品是共同集資，而販賣毒品所獲得之金錢都放在
    家裡，除了扣除個人平日的花費外，沒有區分是誰的等語（
    見偵卷1第136頁至137 頁），於此情形堪認被告賴玄燁上揭
    供述已構成共同販賣之情，僅係賴玄燁主觀上不知悉共同合
    資購買、保管毒品及販賣所得共同花用乙事，仍構成共同販
    賣，蓋若被告賴玄燁若有心否認，尚不至於會供稱伊都是與
    被告章君毅共同合資購買毒品及共同花用販賣毒品之獲利。
    是參照上揭說明，被告賴玄燁之上揭供述，足認被告賴玄燁
    就上揭事實欄一、(二)即如附表二所示編號1至3之犯行，已有
    自白之情，應依同條例第17條第2 項之規定，減輕其刑。另
    被告賴玄燁於警詢及偵查中，警員及檢察官均未告知其涉有
    與被告章君毅共同販賣甲基安非他命與證人白耀庭之犯行即
    上揭事實欄一、(二)如附表二編號6 所示之犯行，致使被告賴
    玄燁未能於偵查程序（含警詢程序）自白上揭犯行，然被告
    賴玄燁業已於審理中自白在卷，揆諸上揭說明，仍應有同條
    例第17條第2 項之規定適用，而得減輕其刑。至藥事法並無
    轉讓毒品者，於偵查及審判中自白應減輕其刑之特別規定，
    若係依藥事法第83條第1 項之規定論處罪刑，自無割裂適用
    毒品危害防制條例第17條第2 項減輕其刑之餘地（最高法院
    100年度台上字第4733 號判決要旨參照），是被告賴玄燁雖
    就上揭事實欄一、(三)轉讓甲基安非他命部分於偵、審中均自
    白，惟本案被告賴玄燁轉讓甲基安非他命之犯行既因法條競
    合而擇一適用藥事法第83條第1 項論罪科刑，基於適用法律
    應整體性適用，不得割裂之原則，仍無同條例第17條第2 項
    減輕其刑之適用。被告章君毅所犯上揭事實欄一、(一)至(二)即
    如附表一、二所示之全部犯行，均有同時加重及減輕之情形
    ，依刑法第71條第1項規定，先加後減之。
四、又按刑法第59條規定犯罪之情狀可憫恕者，得酌量減輕其刑
    ，其所謂「犯罪之情狀」，與同法第57條規定科刑時應審酌
    之一切情狀，並非有截然不同之領域，於裁判上酌減其刑時
    ，應就犯罪一切情狀（包括第57條所列舉之10款事項），予
    以全盤考量，審酌其犯罪有無可憫恕之事由（即有無特殊之
    原因與環境，在客觀上足以引起一般同情，以及宣告法定低
    度刑，是否猶嫌過重等等），以為判斷。而就販賣毒品案件
    中，同為販賣毒品之人，其原因動機不一，犯罪情節未必盡
    同，或有大盤毒梟者，亦有中、小盤之分，甚或僅止於吸毒
    者同儕間為求互通有無之有償轉讓者亦有之，其販賣行為所
    造成危害社會之程度自屬有異，於此情形，倘依其情狀處以
    適當徒刑，即足以懲儆，並可達防衛社會之目的者，自非不
    可依客觀之犯行與主觀之惡性二者加以考量其情狀，是否有
    可憫恕之處，適用刑法第59條之規定酌量減輕其刑，期使個
    案裁判之量刑，能斟酌至當，符合比例原則（最高法院95年
    度台上字第6157號判決參照）。查本案被告章君毅所犯上揭
    事實欄一、(一)至(二)即如附表一、二所示全部犯行、被告賴玄
    燁所犯上揭事實欄一、(二)即如附表二所示全部犯行，其中販
    賣第一級毒品罪之本刑為死刑、無期徒刑；販賣第二級毒品
    罪之本刑為無期徒刑或七年以上有期徒刑，而被告章君毅、
    賴玄燁於本院審理時深具悔意，均僅因一時貪念而販賣毒品
    ，致罹重典，復觀以販賣對象、次數及時間，均係供給微量
    與平日有施用毒品習慣者以解其毒癮，並考量被告二人均有
    施用毒品前案紀錄，有臺灣高等法院被告前案紀錄表在卷可
    按，可謂係吸毒者互通有無之交易，相較於專門大量走私進
    口或長期販賣毒品之「大盤」、「中盤」等以販毒維生之毒
    梟而言，其間顯然有別，倘科以前揭刑度，未免過苛，難謂
    符合罪刑相當性及比例原則，且無從與真正長期及大量販毒
    者之惡行相區別，是觀諸被告章君毅單獨販賣第一級毒品、
    被告章君毅、賴玄燁共同販賣第二級毒品之犯罪情狀，在客
    觀上足以引起一般之同情，認為確可憫恕，若予宣告法定最
    低度之刑，猶嫌過重，爰分別就被告章君毅上揭事實欄一、
    (一)至(二)即如附表一、二所示全部犯行及被告賴玄燁上揭事實
    欄一、(二)即如附表二所示全部犯行，均依刑法第59條之規定
    ，減輕其刑，並與毒品危害防制條例第17條第2 項之規定，
    各依法遞減之。爰審酌被告章君毅、賴玄燁明知毒品戕害國
    人身心健康及危害社會風氣至深且鉅，竟僅因貪圖利益而於
    上揭事實欄一、(一)至(二)即如附表一至二所示之時、地，販賣
    牟利，及轉讓甲基安非他命與他人，已增加毒品在社會流通
    之危險性，顯然漠視法律規定，所為實不足取，且被告章君
    毅、賴玄燁正值壯年，理應戮力工作，不應企圖不勞而獲，
    實應予譴責。惟念及被告章君毅、賴玄燁於偵查及本院審理
    時均坦認犯行，堪認尚知所悔悟，並酌以渠等惡性與一般大
    量販賣之情形，猶非重大，及被告賴玄燁所轉讓之甲基安非
    他命數量非鉅之情況下，並酌量被告賴玄燁目前懷有身孕、
    智識程度為高職肄業、尚須扶養一名4 歲之女兒；被告章君
    毅前因車禍現仍裝有人工關節、智識程度為高職肄業、母親
    年歲已大須待其扶養及渠等犯罪之動機、手段、販賣毒品之
    次數等一切情狀，各量處如主文所示之刑，並分別定其應執
    行刑。
五、另按被告經法院為有罪之科刑判決時，查獲之毒品，與被告
    本案所犯並經法院諭知有罪者若全然無關，固不得於該有罪
    判決之主刑下宣告沒收，至若查獲之毒品，與被告被訴之本
    案非全然無關，法院自應於主刑下宣告沒收（最高法院94年
    度台上字第1227號判決要旨參照）。末按犯毒品危害防制條
    例第4 條之罪者，其供犯罪所用或因犯罪所得之財物，均沒
    收之，如全部或一部不能沒收時，追徵其價額或以其財產抵
    償之，同條例第19條第1 項定有明文，惟仍須以該物屬於犯
    人者為限，始得沒收之。且共同正犯因相互間利用他人之行
    為，以遂行其犯意之實現，本於責任共同之原則，有關沒收
    部分，對於共犯間供犯罪所用之物，自均應為沒收之諭知。
    而此沒收含有保安處分之性質，在剝奪犯罪者因犯罪而取得
    之財產上利益，以遏止犯罪，與罰金屬刑罰之性質有別，故
    對於共同正犯應採連帶沒收主義，不得就全體正犯之總所得
    ，對於各正犯重複諭知沒收。（最高法院93年度台上字第53
    36號判決、91年度台上字第5583判決、97年台上字第3745號
    判決要旨參照）。經查：
  (一)被告章君毅販賣如上揭事實欄一、(一)即如附表一所示各次海
    洛因所得；被告章君毅、賴玄燁共同販賣上揭事實欄一、(二)
    即如附表二所示各次甲基安非他命所得，雖均未扣案，然分
    屬販賣第一級、第二級毒品所得之財物，是就販賣海洛因所
    得部分，應依毒品危害防制條例第19條第1 項之規定，於附
    表一所示各罪名下均為沒收之諭知，如全部或一部不能沒收
    時，以其財產抵償之；就販賣甲基安非他命所得部分，本於
    共犯責任共同原則，應依同條例第19條第1 項之規定，於附
    表二所示各罪名下均為被告章君毅應與被告賴玄燁連帶沒收
    之諭知，如全部或一部不能沒收時，以被告章君毅與被告賴
    玄燁之財產連帶抵償之。
  (二)扣案如附表三所示編號1之ANYCALL牌行動電話1 支，（內含
    門號0000000000號）則係被告章君毅用以與上揭事實欄一、
    (一)即如附表一所示編號4至7之毒品買受人黃亮杰聯絡販賣毒
    品之用，業據被告章君毅坦認在卷，並有上揭監聽譯文顯示
    之號碼可佐，雖該門號之申登名義人為黃金崙，惟被告供稱
    該門號是向友人購買，買來之後就用來聯絡本案販賣毒品事
    宜等語（本院卷第178 頁），可徵該門號乃係被告支配所有
    ，堪認該扣案物品（附表三編號1 ）係被告所有，供被告販
    賣海洛因所用之物，依毒品危害防制條例第19條第1 項之規
    定，於附表一所示編號4至7之各罪名下均為沒收之諭知，且
    均無不能沒收情形，爰不諭知追徵其價額。另扣案如附表三
    所示編號2之NOKIA牌行動電話1支（內含門號0000000000 號
    ），雖有扣案，且據被告章君毅供稱該行動電話之門號為00
    00000000等語（本院卷第152 頁），惟經本院端詳置於該行
    動電話內之SIM卡，該SIM卡上面記載0000000000號，且該門
    號係統一超商發行，此與被告章君毅供稱顯有歧異，復經本
    院查詢0000000000門號之發行公司為遠傳電信（本院卷第79
    、202 頁），可認被告章君毅上揭供述應係記憶有誤所致，
    是該扣案物品（附表三編號2 ）非供本案犯罪之用甚明；又
    扣案如附表三所示編號3之4 張SIM卡，業據被告章君毅供稱
    均與本案無涉且已停用等語（本院卷第178 頁），亦乏證據
    證明係供本案犯罪之用，是扣案如附表三編號2至3所示之物
    ，均不另為沒收之諭知。又被告章君毅持用插入門號000000
    0000號、被告賴玄燁持用插入門號0000000000、0000000000
    、0000000000號之行動電話，均未扣案，無證據證明係被告
    章君毅、賴玄燁所有及尚未滅失，且被告賴玄燁持用之上揭
    門號及手機均已遺失，業據被告賴玄燁供承在卷（本院卷第
    190頁），是上開門號SIM卡及行動電話亦均不另為沒收之諭
    知。
  (三)扣案如附表三所示編號4至5之勺子1支、記事本2本，均係被
    告章君毅所有，並為單獨販賣上揭事實欄一、(一)及與被告賴
    玄燁共同販賣上揭事實欄一、(二)毒品所需使用之工具；編號
    6之白色粉末1包，則係被告章君毅所有，且以此摻入海洛因
    ，作為販賣上揭事實欄一、(一)毒品所需使用之原料等情，均
    業據被告章君毅坦承在卷（本院卷第178頁），而編號6白色
    粉末1包（毛重0.7957公克、驗餘淨重0. 6055公克）經送慈
    濟檢驗中心檢驗結果為未檢出海洛因及甲基安非他命之成分
    ，有該中心100年10月28日慈大藥字第100102802號函暨其鑑
    定書在卷可憑（本院卷第154 頁），顯見被告章君毅供承該
    白色粉末係葡萄糖用以摻入海洛因增加其重量等語（本院卷
    第178 頁），應屬可採。因而，扣案如附表三所示編號4至5
    之物，應依毒品危害防治條例第19條第1 項之規定，於附表
    一、二所示各罪名下均為被告章君毅及賴玄燁沒收之諭知，
    並就編號6 所示之物，於附表一所示各罪名下，均為被告章
    君毅沒收之諭知，上揭所示之物均無不能沒收情形，爰不諭
    知追徵其價額。
  (四)扣案如附表三所示編號7至8 之含有微量白色粉末殘渣袋各1
    包（毛重各為0.2168、0.1820公克），經送慈濟檢驗中心檢
    驗結果為編號7之微量白色粉末為海洛因，編號8之微量白色
    粉末為海洛因、甲基安非他命及氯硝西泮，此有該中心 100
    年10月28日慈大藥字第100102802 號函暨其鑑定書在卷可詳
    （本院卷第154頁），及扣案如附表三所示編號9 之吸食器1
    組，均係被告章君毅施用毒品所剩下之殘渣袋及工具，業據
    被告章君毅供述明確（本院卷第178 頁），並審酌被告章君
    毅前有施用第一、二級毒品之前科，有臺灣高等法院被告前
    案記錄表可憑，可徵被告章君毅所言有據，應屬可採。是上
    揭扣案物顯與本案犯罪無涉，揆之上揭說明，自不另為沒收
    之諭知。
據上論斷，應依刑事訴訟法第299條第1項，毒品危害防制條例第
4條第1項、第2項、第17條第2項、第19條第1項，藥事法第83 條
第1項，刑法第11條、第28條、第47條第1項、第59條、第51條第
5款，判決如主文。
本案經檢察官蘇到庭執行職務
中    華    民    國   100    年    11    月    24    日
                  刑事第二庭  審判長法  官    陳弘能
                                    法  官    黃儀
                                    法  官    侯弘偉
以上正本證明與原本無異。
如不服本判決應於收受送達後10日內向本院提出上訴書狀，並應
敘述具體理由；其未敘述上訴理由者，應於上訴期間屆滿後20日
內向本院補提理由書（均須按他造當事人之人數附繕本）。「切
勿逕送上級法院」。告訴人或被害人對於本判決如有不服，請書
具不服之理由狀，請求檢察官上訴者，其上訴期間之計算係以檢
察官收受判決正本之日期為準。
                                    書記官     洪幸如
中    華    民    國   100    年    11    月    24    日
 附表一：章君毅單獨販賣第一級毒品海洛因部分
┌─┬────┬─────┬───┬───┬───────┬─────┬────────┐
│編│販賣時間│販賣地點  │販賣對│使用之│販賣價格（新臺│販賣毒品所│罪名及刑度      │
│號│        │          │象/電 │行動電│幣）/數量     │得（新臺幣│                │
│  │        │          │話號碼│話號碼│              │）        ├────────┤
│  │        │          │      │      │              │          │備註            │
├─┼────┼─────┼───┼───┼───────┼─────┼────────┤
│1 │100年5月│臺東縣臺東│吳宗勳│091748│500元/重量0.05│500元     │章君毅販賣第一級│
│  │19日15時│市○○街1 │/089-3│6949  │公克之海洛因1 │          │毒品，累犯，處有│
│  │53分許  │號寶桑國中│33046 │      │包            │          │期徒刑柒年柒月。│
│  │        │          │      │      │              │          │扣案如附表三編號│
│  │        │          │      │      │              │          │4至6所示之物、未│
│  │        │          │      │      │              │          │扣案販賣第一級毒│
│  │        │          │      │      │              │          │品所得新臺幣伍佰│
│  │        │          │      │      │              │          │元均沒收之，販賣│
│  │        │          │      │      │              │          │毒品所得，如全部│
│  │        │          │      │      │              │          │或一部不能沒收時│
│  │        │          │      │      │              │          │，以其財產抵償之│
│  │        │          │      │      │              │          │。              │
│  │        │          │      │      │              │          │                │
│  │        │          │      │      │              │          ├────────┤
│  │        │          │      │      │              │          │起訴書犯罪事實一│
│  │        │          │      │      │              │          │(一)              │
├─┼────┼─────┼───┼───┼───────┼─────┼────────┤
│2 │100年5月│臺東縣臺東│洪美慧│091748│3,000元/重量約│3,000元   │章君毅販賣第一級│
│  │28日1時5│市○○街97│/09212│6949  │0.3公克之海洛 │          │毒品，累犯，處有│
│  │分許    │號3樓樓下 │46846 │      │因1包         │          │期徒刑柒年玖月。│
│  │        │          │      │      │              │          │扣案如附表三編號│
│  │        │          │      │      │              │          │4至6所示之物、未│
│  │        │          │      │      │              │          │扣案販賣第一級毒│
│  │        │          │      │      │              │          │品所得新臺幣參仟│
│  │        │          │      │      │              │          │元均沒收之，販賣│
│  │        │          │      │      │              │          │毒品所得，如全部│
│  │        │          │      │      │              │          │或一部不能沒收時│
│  │        │          │      │      │              │          │，以其財產抵償之│
│  │        │          │      │      │              │          │。              │
│  │        │          │      │      │              │          ├────────┤
│  │        │          │      │      │              │          │起訴書犯罪事實一│
│  │        │          │      │      │              │          │(一)              │
├─┼────┼─────┼───┼───┼───────┼─────┼────────┤
│3 │100年5月│臺東縣臺東│陳延忠│091748│1,000元/重量約│1,000元   │章君毅販賣第一級│
│  │30日14時│市○○路3 │/09764│6949  │0.1公克之海洛 │          │毒品，累犯，處有│
│  │30分許  │段與綏遠路│00385 │      │因1包         │          │期徒刑柒年柒月。│
│  │        │交岔路口大│      │      │              │          │扣案如附表三編號│
│  │        │排水溝旁  │      │      │              │          │4至6所示之物、未│
│  │        │          │      │      │              │          │扣案販賣第一級毒│
│  │        │          │      │      │              │          │品所得新臺幣壹仟│
│  │        │          │      │      │              │          │元均沒收之，販賣│
│  │        │          │      │      │              │          │毒品所得，如全部│
│  │        │          │      │      │              │          │或一部不能沒收時│
│  │        │          │      │      │              │          │，以其財產抵償之│
│  │        │          │      │      │              │          │。              │
│  │        │          │      │      │              │          ├────────┤
│  │        │          │      │      │              │          │起訴書犯罪事實一│
│  │        │          │      │      │              │          │(一)              │
├─┼────┼─────┼───┼───┼───────┼─────┼────────┤
│4 │100年7月│臺東縣臺東│黃亮杰│097286│2,000元/重量約│2,000元   │章君毅販賣第一級│
│  │8日16時 │市○○○路│/09104│5049  │0.2公克之海洛 │          │毒品，累犯，處有│
│  │5分許   │康樂橋旁涼│08484 │      │因1包         │          │期徒刑柒年捌月。│
│  │        │亭        │      │      │              │          │扣案如附表三編號│
│  │        │          │      │      │              │          │1、4至6所示之物 │
│  │        │          │      │      │              │          │、未扣案販賣第一│
│  │        │          │      │      │              │          │級毒品所得新臺幣│
│  │        │          │      │      │              │          │貳仟元均沒收之，│
│  │        │          │      │      │              │          │販賣毒品所得，如│
│  │        │          │      │      │              │          │全部或一部不能沒│
│  │        │          │      │      │              │          │收時，以其財產抵│
│  │        │          │      │      │              │          │償之。          │
│  │        │          │      │      │              │          │                │
│  │        │          │      │      │              │          ├────────┤
│  │        │          │      │      │              │          │起訴書犯罪事實一│
│  │        │          │      │      │              │          │(一)              │
├─┼────┼─────┼───┼───┼───────┼─────┼────────┤
│5 │100年7月│臺東縣臺東│黃亮杰│097286│3,000元/重量約│3,000元   │章君毅販賣第一級│
│  │9日13時 │市○○街仁│/09104│5049  │0.3公克之海洛 │          │毒品，累犯，處有│
│  │53分許  │七公園    │08484 │      │因1包         │          │期徒刑柒年玖月。│
│  │        │          │      │      │              │          │扣案如附表三編號│
│  │        │          │      │      │              │          │1、4至6所示之物 │
│  │        │          │      │      │              │          │、未扣案販賣第一│
│  │        │          │      │      │              │          │級毒品所得新臺幣│
│  │        │          │      │      │              │          │參仟元均沒收之，│
│  │        │          │      │      │              │          │販賣毒品所得，如│
│  │        │          │      │      │              │          │全部或一部不能沒│
│  │        │          │      │      │              │          │收時，以其財產抵│
│  │        │          │      │      │              │          │償之。          │
│  │        │          │      │      │              │          ├────────┤
│  │        │          │      │      │              │          │起訴書犯罪事實一│
│  │        │          │      │      │              │          │(一)              │
├─┼────┼─────┼───┼───┼───────┼─────┼────────┤
│6 │100年7月│臺東縣臺東│黃亮杰│097286│3,000元/重量約│3,000元   │章君毅販賣第一級│
│  │10日19時│市○○路  │/09104│5049  │0.3公克之海洛 │          │毒品，累犯，處有│
│  │55分許  │641巷64號 │08484 │      │因1包         │          │期徒刑柒年玖月。│
│  │        │新生國中大│      │      │              │          │扣案如附表三編號│
│  │        │門口前    │      │      │              │          │1、4至6所示之物 │
│  │        │          │      │      │              │          │、未扣案販賣第一│
│  │        │          │      │      │              │          │級毒品所得新臺幣│
│  │        │          │      │      │              │          │參仟元均沒收之，│
│  │        │          │      │      │              │          │販賣毒品所得，如│
│  │        │          │      │      │              │          │全部或一部不能沒│
│  │        │          │      │      │              │          │收時，以其財產抵│
│  │        │          │      │      │              │          │償之。          │
│  │        │          │      │      │              │          ├────────┤
│  │        │          │      │      │              │          │起訴書犯罪事實一│
│  │        │          │      │      │              │          │(一)              │
├─┼────┼─────┼───┼───┼───────┼─────┼────────┤
│7 │100年7月│臺東縣臺東│黃亮杰│097286│2,000元/重量約│2,000元   │章君毅販賣第一級│
│  │11日12時│市○○路三│/09104│5049  │0.2公克之海洛 │          │毒品，累犯，處有│
│  │25分許  │段150號黃 │08484 │      │因1包         │          │期徒刑柒年捌月。│
│  │        │文章婦產科│      │      │              │          │扣案如附表三編號│
│  │        │診所前    │      │      │              │          │1、4至6所示之物 │
│  │        │          │      │      │              │          │、未扣案販賣第一│
│  │        │          │      │      │              │          │級毒品所得新臺幣│
│  │        │          │      │      │              │          │貳仟元均沒收之，│
│  │        │          │      │      │              │          │販賣毒品所得，如│
│  │        │          │      │      │              │          │全部或一部不能沒│
│  │        │          │      │      │              │          │收時，以其財產抵│
│  │        │          │      │      │              │          │償之。          │
│  │        │          │      │      │              │          ├────────┤
│  │        │          │      │      │              │          │起訴書犯罪事實一│
│  │        │          │      │      │              │          │(一)              │
└─┴────┴─────┴───┴───┴───────┴─────┴────────┘
附表二：章君毅與賴玄燁共同販賣第二級毒品甲基他命
┌─┬────┬────┬───┬───┬───────┬───┬────┬─────────┐
│編│販賣時間│販賣地點│販賣對│使用之│販賣價格（新臺│聯絡人│販賣毒品│罪名及刑度        │
│號│        │        │象/電 │行動電│幣）/數量     │/交付 │所得（新│                  │
│  │        │        │話號碼│話號碼│              │人    │臺幣）  ├─────────┤
│  │        │        │      │      │              │      │        │備註              │
├─┼────┼────┼───┼───┼───────┼───┼────┼─────────┤
│1 │100年5月│臺東縣臺│潘信宏│091748│500元/重量約  │章君毅│500元   │章君毅共同販賣第二│
│  │22日12時│東市中華│/09285│6949  │0.1公克之甲基 │      │        │級毒品，累犯，處有│
│  │15分許  │路3段72 │85806 │      │安非他命1包   │      │        │期徒刑壹年柒月。扣│
│  │        │號正一精│      │      │              │      │        │案如附表三編號4至5│
│  │        │品汽車旅│      │      │              │      │        │所示之物均沒收之；│
│  │        │館603號 │      │      │              │      │        │未扣案販賣第二級毒│
│  │        │房內    │      │      │              │      │        │品所得新臺幣伍佰元│
│  │        │        │      │      │              │      │        │與賴玄燁連帶沒收之│
│  │        │        │      │      │              │      │        │，如全部或一部不能│
│  │        │        │      │      │              │      │        │沒收時，以其與賴玄│
│  │        │        │      │      │              │      │        │燁之財產連帶抵償之│
│  │        │        │      │      │              │      │        │。                │
│  │        │        │      │      │              │      │        │                  │
│  │        │        │      │      │              │      │        │賴玄燁共同販賣第二│
│  │        │        │      │      │              │      │        │級毒品，處有期徒刑│
│  │        │        │      │      │              │      │        │壹年陸月。扣案如附│
│  │        │        │      │      │              │      │        │表三編號4至5所示之│
│  │        │        │      │      │              │      │        │物均沒收之；未扣案│
│  │        │        │      │      │              │      │        │販賣第二級毒品所得│
│  │        │        │      │      │              │      │        │新臺幣伍佰元與章君│
│  │        │        │      │      │              │      │        │毅連帶沒收之，如全│
│  │        │        │      │      │              │      │        │部或一部不能沒收時│
│  │        │        │      │      │              │      │        │，以其與章君毅之財│
│  │        │        │      │      │              │      │        │產連帶抵償之。    │
│  │        │        │      │      │              │      │        │                  │
│  │        │        │      │      │              │      │        ├─────────┤
│  │        │        │      │      │              │      │        │起訴書犯罪事實一(二)│
│  │        │        │      │      │              │      │        │                  │
├─┼────┼────┼───┼───┼───────┼───┼────┼─────────┤
│2 │100年5月│臺東縣臺│潘信宏│091748│500元/重量約  │章君毅│500元   │章君毅共同販賣第二│
│  │27日19時│東市仁七│/09285│6949  │0.1公克之甲基 │      │        │級毒品，累犯，處有│
│  │35分許  │街97號3 │85806 │      │安非他命1包   │      │        │期徒刑壹年柒月。扣│
│  │        │樓樓下  │      │      │              │      │        │案如附表三編號4至5│
│  │        │        │      │      │              │      │        │所示之物均沒收之；│
│  │        │        │      │      │              │      │        │未扣案販賣第二級毒│
│  │        │        │      │      │              │      │        │品所得新臺幣伍佰元│
│  │        │        │      │      │              │      │        │與賴玄燁連帶沒收之│
│  │        │        │      │      │              │      │        │，如全部或一部不能│
│  │        │        │      │      │              │      │        │沒收時，以其與賴玄│
│  │        │        │      │      │              │      │        │燁之財產連帶抵償之│
│  │        │        │      │      │              │      │        │。                │
│  │        │        │      │      │              │      │        │                  │
│  │        │        │      │      │              │      │        │賴玄燁共同販賣第二│
│  │        │        │      │      │              │      │        │級毒品，處有期徒刑│
│  │        │        │      │      │              │      │        │壹年陸月。扣案如附│
│  │        │        │      │      │              │      │        │表三編號4至5所示之│
│  │        │        │      │      │              │      │        │物均沒收之；未扣案│
│  │        │        │      │      │              │      │        │販賣第二級毒品所得│
│  │        │        │      │      │              │      │        │新臺幣伍佰元與章君│
│  │        │        │      │      │              │      │        │毅連帶沒收之，如全│
│  │        │        │      │      │              │      │        │部或一部不能沒收時│
│  │        │        │      │      │              │      │        │，以其與章君毅之財│
│  │        │        │      │      │              │      │        │產連帶抵償之。    │
│  │        │        │      │      │              │      │        │                  │
│  │        │        │      │      │              │      │        ├─────────┤
│  │        │        │      │      │              │      │        │起訴書犯罪事實一(二)│
│  │        │        │      │      │              │      │        │                  │
├─┼────┼────┼───┼───┼───────┼───┼────┼─────────┤
│3 │100年4月│臺東縣卑│張原健│091249│1,000元/重量約│章君毅│1,000元 │章君毅共同販賣第二│
│  │24日19時│南鄉太平│/09127│0139  │0.2公克之甲基 │      │        │級毒品，累犯，處有│
│  │27分許  │村民生路│59916 │      │安非他命1包   │      │        │期徒刑壹年捌月。扣│
│  │        │201號悅 │      │      │              │      │        │案如附表三編號4至5│
│  │        │園民宿（│      │      │              │      │        │所示之物均沒收之；│
│  │        │水上屋房│      │      │              │      │        │未扣案販賣第二級毒│
│  │        │型）前  │      │      │              │      │        │品所得新臺幣壹仟元│
│  │        │        │      │      │              │      │        │與賴玄燁連帶沒收之│
│  │        │        │      │      │              │      │        │，如全部或一部不能│
│  │        │        │      │      │              │      │        │沒收時，以其與賴玄│
│  │        │        │      │      │              │      │        │燁之財產連帶抵償之│
│  │        │        │      │      │              │      │        │。                │
│  │        │        │      │      │              │      │        │                  │
│  │        │        │      │      │              │      │        │賴玄燁共同販賣第二│
│  │        │        │      │      │              │      │        │級毒品，處有期徒刑│
│  │        │        │      │      │              │      │        │壹年柒月。扣案如附│
│  │        │        │      │      │              │      │        │表三編號4至5所示之│
│  │        │        │      │      │              │      │        │物均沒收之；未扣案│
│  │        │        │      │      │              │      │        │販賣第二級毒品所得│
│  │        │        │      │      │              │      │        │新臺幣壹仟元與章君│
│  │        │        │      │      │              │      │        │毅連帶沒收之，如全│
│  │        │        │      │      │              │      │        │部或一部不能沒收時│
│  │        │        │      │      │              │      │        │，以其與章君毅之財│
│  │        │        │      │      │              │      │        │產連帶抵償之。    │
│  │        │        │      │      │              │      │        │                  │
│  │        │        │      │      │              │      │        ├─────────┤
│  │        │        │      │      │              │      │        │起訴書犯罪事實一(二)│
│  │        │        │      │      │              │      │        │                  │
├─┼────┼────┼───┼───┼───────┼───┼────┼─────────┤
│4 │100年3月│臺東縣臺│鍾秋順│098991│3,000元/重量約│賴玄燁│3,000元 │章君毅共同販賣第二│
│  │13日22時│東市漢陽│/09103│4398  │1公克之甲基安 │      │        │級毒品，累犯，處有│
│  │30分許  │北路98號│73144 │      │非他命1包     │      │        │期徒刑壹年拾月。扣│
│  │        │黃昏市場│      │      │              │      │        │案如附表三編號4至5│
│  │        │後方空地│      │      │              │      │        │所示之物均沒收之；│
│  │        │        │      │      │              │      │        │未扣案販賣第二級毒│
│  │        │        │      │      │              │      │        │品所得新臺幣參仟元│
│  │        │        │      │      │              │      │        │與賴玄燁連帶沒收之│
│  │        │        │      │      │              │      │        │，如全部或一部不能│
│  │        │        │      │      │              │      │        │沒收時，以其與賴玄│
│  │        │        │      │      │              │      │        │燁之財產連帶抵償之│
│  │        │        │      │      │              │      │        │。                │
│  │        │        │      │      │              │      │        │                  │
│  │        │        │      │      │              │      │        │賴玄燁共同販賣第二│
│  │        │        │      │      │              │      │        │級毒品，處有期徒刑│
│  │        │        │      │      │              │      │        │壹年玖月。扣案如附│
│  │        │        │      │      │              │      │        │表三編號4至5所示之│
│  │        │        │      │      │              │      │        │物均沒收之；未扣案│
│  │        │        │      │      │              │      │        │販賣第二級毒品所得│
│  │        │        │      │      │              │      │        │新臺幣參仟元與章君│
│  │        │        │      │      │              │      │        │毅連帶沒收之，如全│
│  │        │        │      │      │              │      │        │部或一部不能沒收時│
│  │        │        │      │      │              │      │        │，以其與章君毅之財│
│  │        │        │      │      │              │      │        │產連帶抵償之。    │
│  │        │        │      │      │              │      │        │                  │
│  │        │        │      │      │              │      │        ├─────────┤
│  │        │        │      │      │              │      │        │起訴書犯罪事實一(三)│
│  │        │        │      │      │              │      │        │                  │
├─┼────┼────┼───┼───┼───────┼───┼────┼─────────┤
│5 │100年3月│臺東縣臺│鍾秋順│098991│3,000元/重量約│章君毅│3,000元 │章君毅共同販賣第二│
│  │16日21時│東市開封│/09103│4398  │1公克之甲基安 │      │        │級毒品，累犯，處有│
│  │許      │街350號 │73144 │      │非他命1包     │      │        │期徒刑壹年拾月。扣│
│  │        │臺東基督│      │      │              │      │        │案如附表三編號4至5│
│  │        │教醫院停│      │      │              │      │        │所示之物均沒收之；│
│  │        │車場旁  │      │      │              │      │        │未扣案販賣第二級毒│
│  │        │        │      │      │              │      │        │品所得新臺幣參仟元│
│  │        │        │      │      │              │      │        │與賴玄燁連帶沒收之│
│  │        │        │      │      │              │      │        │，如全部或一部不能│
│  │        │        │      │      │              │      │        │沒收時，以其與賴玄│
│  │        │        │      │      │              │      │        │燁之財產連帶抵償之│
│  │        │        │      │      │              │      │        │。                │
│  │        │        │      │      │              │      │        │                  │
│  │        │        │      │      │              │      │        │賴玄燁共同販賣第二│
│  │        │        │      │      │              │      │        │級毒品，處有期徒刑│
│  │        │        │      │      │              │      │        │壹年玖月。扣案如附│
│  │        │        │      │      │              │      │        │表三編號4至5所示之│
│  │        │        │      │      │              │      │        │物均沒收之；未扣案│
│  │        │        │      │      │              │      │        │販賣第二級毒品所得│
│  │        │        │      │      │              │      │        │新臺幣參仟元與章君│
│  │        │        │      │      │              │      │        │毅連帶沒收之，如全│
│  │        │        │      │      │              │      │        │部或一部不能沒收時│
│  │        │        │      │      │              │      │        │，以其與章君毅之財│
│  │        │        │      │      │              │      │        │產連帶抵償之。    │
│  │        │        │      │      │              │      │        │                  │
│  │        │        │      │      │              │      │        ├─────────┤
│  │        │        │      │      │              │      │        │起訴書犯罪事實一(二)│
│  │        │        │      │      │              │      │        │                  │
├─┼────┼────┼───┼───┼───────┼───┼────┼─────────┤
│6 │100年5月│臺東縣臺│白耀庭│091748│3,000元/重量約│章君毅│3,000元 │章君毅共同販賣第二│
│  │24日1時 │東市知本│/09897│6949  │1公克之甲基安 │      │        │級毒品，累犯，處有│
│  │20分許  │路1段560│24109 │      │非他命1包     │      │        │期徒刑壹年拾月。扣│
│  │        │號建農里│      │      │              │      │        │案如附表三編號4至5│
│  │        │活動中心│      │      │              │      │        │所示之物均沒收之；│
│  │        │        │      │      │              │      │        │未扣案販賣第二級毒│
│  │        │        │      │      │              │      │        │品所得新臺幣參仟元│
│  │        │        │      │      │              │      │        │與賴玄燁連帶沒收之│
│  │        │        │      │      │              │      │        │，如全部或一部不能│
│  │        │        │      │      │              │      │        │沒收時，以其與賴玄│
│  │        │        │      │      │              │      │        │燁之財產連帶抵償之│
│  │        │        │      │      │              │      │        │。                │
│  │        │        │      │      │              │      │        │                  │
│  │        │        │      │      │              │      │        │賴玄燁共同販賣第二│
│  │        │        │      │      │              │      │        │級毒品，處有期徒刑│
│  │        │        │      │      │              │      │        │壹年玖月。扣案如附│
│  │        │        │      │      │              │      │        │表三編號4至5所示之│
│  │        │        │      │      │              │      │        │物均沒收之；未扣案│
│  │        │        │      │      │              │      │        │販賣第二級毒品所得│
│  │        │        │      │      │              │      │        │新臺幣參仟元與章君│
│  │        │        │      │      │              │      │        │毅連帶沒收之，如全│
│  │        │        │      │      │              │      │        │部或一部不能沒收時│
│  │        │        │      │      │              │      │        │，以其與章君毅之財│
│  │        │        │      │      │              │      │        │產連帶抵償之。    │
│  │        │        │      │      │              │      │        │                  │
│  │        │        │      │      │              │      │        ├─────────┤
│  │        │        │      │      │              │      │        │起訴書犯罪事實一(二)│
│  │        │        │      │      │              │      │        │                  │
├─┼────┼────┼───┼───┼───────┼───┼────┼─────────┤
│7 │100年2月│臺東縣臺│尤書明│098991│8,000元/重量約│賴玄燁│8,000元 │章君毅共同販賣第二│
│  │1日1時45│東市中興│/09364│4398  │3.5公克之甲基 │      │        │級毒品，累犯，處有│
│  │分許    │路3段126│90839 │      │安非他命1包   │      │        │期徒刑貳年。扣案如│
│  │        │號      │      │      │              │      │        │附表三編號4至5所示│
│  │        │        │      │      │              │      │        │之物均沒收之；未扣│
│  │        │        │      │      │              │      │        │案販賣第二級毒品所│
│  │        │        │      │      │              │      │        │得新臺幣捌仟元與賴│
│  │        │        │      │      │              │      │        │玄燁連帶沒收之，如│
│  │        │        │      │      │              │      │        │全部或一部不能沒收│
│  │        │        │      │      │              │      │        │時，以其與賴玄燁之│
│  │        │        │      │      │              │      │        │財產連帶抵償之。  │
│  │        │        │      │      │              │      │        │                  │
│  │        │        │      │      │              │      │        │賴玄燁共同販賣第二│
│  │        │        │      │      │              │      │        │級毒品，處有期徒刑│
│  │        │        │      │      │              │      │        │壹年拾壹月。扣案如│
│  │        │        │      │      │              │      │        │附表三編號4至5所示│
│  │        │        │      │      │              │      │        │之物均沒收之；未扣│
│  │        │        │      │      │              │      │        │案販賣第二級毒品所│
│  │        │        │      │      │              │      │        │得新臺幣捌仟元與章│
│  │        │        │      │      │              │      │        │君毅連帶沒收之，如│
│  │        │        │      │      │              │      │        │全部或一部不能沒收│
│  │        │        │      │      │              │      │        │時，以其與章君毅之│
│  │        │        │      │      │              │      │        │財產連帶抵償之。  │
│  │        │        │      │      │              │      │        │                  │
│  │        │        │      │      │              │      │        │                  │
│  │        │        │      │      │              │      │        ├─────────┤
│  │        │        │      │      │              │      │        │起訴書犯罪事實一(二)│
│  │        │        │      │      │              │      │        │                  │
├─┼────┼────┼───┼───┼───────┼───┼────┼─────────┤
│8 │100年2月│臺東縣臺│尤書明│098991│8,000元/重量約│賴玄燁│8,000元 │章君毅共同販賣第二│
│  │8日13時 │東市漢陽│/09364│4398  │3.5公克之甲基 │      │        │級毒品，累犯，處有│
│  │許      │北路98號│90839 │      │安非他命1包   │      │        │期徒刑貳年。扣案如│
│  │        │黃昏市場│      │      │              │      │        │附表三編號4至5所示│
│  │        │旁      │      │      │              │      │        │之物均沒收之；未扣│
│  │        │        │      │      │              │      │        │案販賣第二級毒品所│
│  │        │        │      │      │              │      │        │得新臺幣捌仟元與賴│
│  │        │        │      │      │              │      │        │玄燁連帶沒收之，如│
│  │        │        │      │      │              │      │        │全部或一部不能沒收│
│  │        │        │      │      │              │      │        │時，以其與賴玄燁之│
│  │        │        │      │      │              │      │        │財產連帶抵償之。  │
│  │        │        │      │      │              │      │        │                  │
│  │        │        │      │      │              │      │        │賴玄燁共同販賣第二│
│  │        │        │      │      │              │      │        │級毒品，處有期徒刑│
│  │        │        │      │      │              │      │        │壹年拾壹月。扣案如│
│  │        │        │      │      │              │      │        │附表三編號4至5所示│
│  │        │        │      │      │              │      │        │之物均沒收之；未扣│
│  │        │        │      │      │              │      │        │案販賣第二級毒品所│
│  │        │        │      │      │              │      │        │得新臺幣捌仟元與章│
│  │        │        │      │      │              │      │        │君毅連帶沒收之，如│
│  │        │        │      │      │              │      │        │全部或一部不能沒收│
│  │        │        │      │      │              │      │        │時，以其與章君毅之│
│  │        │        │      │      │              │      │        │財產連帶抵償之。  │
│  │        │        │      │      │              │      │        │                  │
│  │        │        │      │      │              │      │        │                  │
│  │        │        │      │      │              │      │        ├─────────┤
│  │        │        │      │      │              │      │        │起訴書犯罪事實一(二)│
│  │        │        │      │      │              │      │        │                  │
├─┼────┼────┼───┼───┼───────┼───┼────┼─────────┤
│9 │100年2月│臺東縣臺│尤書明│098991│8,000元/重量約│賴玄燁│8,000元 │章君毅共同販賣第二│
│  │10日3時 │東市中興│/09364│4398  │3.5公克之甲基 │      │        │級毒品，累犯，處有│
│  │17分許  │路3段126│90839 │      │安非他命1包   │      │        │期徒刑貳年。扣案如│
│  │        │號      │      │      │              │      │        │附表三編號4至5所示│
│  │        │        │      │      │              │      │        │之物均沒收之；未扣│
│  │        │        │      │      │              │      │        │案販賣第二級毒品所│
│  │        │        │      │      │              │      │        │得新臺幣捌仟元與賴│
│  │        │        │      │      │              │      │        │玄燁連帶沒收之，如│
│  │        │        │      │      │              │      │        │全部或一部不能沒收│
│  │        │        │      │      │              │      │        │時，以其與賴玄燁之│
│  │        │        │      │      │              │      │        │財產連帶抵償之。  │
│  │        │        │      │      │              │      │        │                  │
│  │        │        │      │      │              │      │        │賴玄燁共同販賣第二│
│  │        │        │      │      │              │      │        │級毒品，處有期徒刑│
│  │        │        │      │      │              │      │        │壹年拾壹月。扣案如│
│  │        │        │      │      │              │      │        │附表三編號4至5所示│
│  │        │        │      │      │              │      │        │之物均沒收之；未扣│
│  │        │        │      │      │              │      │        │案販賣第二級毒品所│
│  │        │        │      │      │              │      │        │得新臺幣捌仟元與章│
│  │        │        │      │      │              │      │        │君毅連帶沒收之，如│
│  │        │        │      │      │              │      │        │全部或一部不能沒收│
│  │        │        │      │      │              │      │        │時，以其與章君毅之│
│  │        │        │      │      │              │      │        │財產連帶抵償之。  │
│  │        │        │      │      │              │      │        │                  │
│  │        │        │      │      │              │      │        │                  │
│  │        │        │      │      │              │      │        ├─────────┤
│  │        │        │      │      │              │      │        │起訴書犯罪事實一(二)│
│  │        │        │      │      │              │      │        │                  │
├─┼────┼────┼───┼───┼───────┼───┼────┼─────────┤
│10│100年2月│臺東縣臺│尤書明│098991│8,000元/重量約│賴玄燁│8,000元 │章君毅共同販賣第二│
│  │12日1時 │東市五權│/09364│4398  │3.5公克之甲基 │      │        │級毒品，累犯，處有│
│  │許      │街1號署 │90839 │      │安非他命1包   │      │        │期徒刑貳年。扣案如│
│  │        │立臺東醫│      │      │              │      │        │附表三編號4至5所示│
│  │        │院      │      │      │              │      │        │之物均沒收之；未扣│
│  │        │        │      │      │              │      │        │案販賣第二級毒品所│
│  │        │        │      │      │              │      │        │得新臺幣捌仟元與賴│
│  │        │        │      │      │              │      │        │玄燁連帶沒收之，如│
│  │        │        │      │      │              │      │        │全部或一部不能沒收│
│  │        │        │      │      │              │      │        │時，以其與賴玄燁之│
│  │        │        │      │      │              │      │        │財產連帶抵償之。  │
│  │        │        │      │      │              │      │        │                  │
│  │        │        │      │      │              │      │        │賴玄燁共同販賣第二│
│  │        │        │      │      │              │      │        │級毒品，處有期徒刑│
│  │        │        │      │      │              │      │        │壹年拾壹月。扣案如│
│  │        │        │      │      │              │      │        │附表三編號4至5所示│
│  │        │        │      │      │              │      │        │之物均沒收之；未扣│
│  │        │        │      │      │              │      │        │案販賣第二級毒品所│
│  │        │        │      │      │              │      │        │得新臺幣捌仟元與章│
│  │        │        │      │      │              │      │        │君毅連帶沒收之，如│
│  │        │        │      │      │              │      │        │全部或一部不能沒收│
│  │        │        │      │      │              │      │        │時，以其與章君毅之│
│  │        │        │      │      │              │      │        │財產連帶抵償之。  │
│  │        │        │      │      │              │      │        │                  │
│  │        │        │      │      │              │      │        │                  │
│  │        │        │      │      │              │      │        ├─────────┤
│  │        │        │      │      │              │      │        │起訴書犯罪事實一(二)│
│  │        │        │      │      │              │      │        │                  │
├─┼────┼────┼───┼───┼───────┼───┼────┼─────────┤
│11│100年2月│臺東縣臺│尤書明│098991│6,000元/重量約│賴玄燁│6,000元 │章君毅共同販賣第二│
│  │12日15時│東市中興│/09364│4398  │2.7公克之甲基 │      │        │級毒品，累犯，處有│
│  │許      │路3段126│90839 │      │安非他命1包   │      │        │期徒刑壹年拾壹月。│
│  │        │號      │      │      │              │      │        │扣案如附表三編號4 │
│  │        │        │      │      │              │      │        │至5所示之物均沒收 │
│  │        │        │      │      │              │      │        │之；未扣案販賣第二│
│  │        │        │      │      │              │      │        │級毒品所得新臺幣陸│
│  │        │        │      │      │              │      │        │仟元與賴玄燁連帶沒│
│  │        │        │      │      │              │      │        │收之，如全部或一部│
│  │        │        │      │      │              │      │        │不能沒收時，以其與│
│  │        │        │      │      │              │      │        │賴玄燁之財產連帶抵│
│  │        │        │      │      │              │      │        │償之。            │
│  │        │        │      │      │              │      │        │                  │
│  │        │        │      │      │              │      │        │賴玄燁共同販賣第二│
│  │        │        │      │      │              │      │        │級毒品，處有期徒刑│
│  │        │        │      │      │              │      │        │壹年拾月。扣案如附│
│  │        │        │      │      │              │      │        │表三編號4至5所示之│
│  │        │        │      │      │              │      │        │物均沒收之；未扣案│
│  │        │        │      │      │              │      │        │販賣第二級毒品所得│
│  │        │        │      │      │              │      │        │新臺幣陸仟元與章君│
│  │        │        │      │      │              │      │        │毅連帶沒收之，如全│
│  │        │        │      │      │              │      │        │部或一部不能沒收時│
│  │        │        │      │      │              │      │        │，以其與章君毅之財│
│  │        │        │      │      │              │      │        │產連帶抵償之。    │
│  │        │        │      │      │              │      │        │                  │
│  │        │        │      │      │              │      │        │                  │
│  │        │        │      │      │              │      │        ├─────────┤
│  │        │        │      │      │              │      │        │起訴書犯罪事實一(二)│
│  │        │        │      │      │              │      │        │                  │
└─┴────┴────┴───┴───┴───────┴───┴────┴─────────┘
附表三：扣案物品
┌──┬───────────────────────┬──────┬─────────┐
│編號│扣案物                                        │ 數量       │備註              │
├──┼───────────────────────┼──────┼─────────┤
│1   │ANYCALL牌行動電話（內含門號0000000000號SIM卡）│1支         │見本院卷第78頁扣押│
│    │                                              │            │物品清單          │
├──┼───────────────────────┼──────┼─────────┤
│2   │NOKIA牌行動電話（內含門號0000000000號SIM卡）  │1支         │見本院卷第78頁扣押│
│    │                                              │            │物品清單          │
├──┼───────────────────────┼──────┼─────────┤
│3   │SIM卡（門號不詳）                             │4張         │見本院卷第78頁扣押│
│    │                                              │            │物品清單          │
│    │                                              │            │                  │
├──┼───────────────────────┼──────┼─────────┤
│4   │勺子                                          │1支         │見本院卷第78頁扣押│
│    │                                              │            │物品清單          │
├──┼───────────────────────┼──────┼─────────┤
│5   │記事本                                        │2本         │見本院卷第78頁扣押│
│    │                                              │            │物品清單          │
├──┼───────────────────────┼──────┼─────────┤
│6   │白色粉末袋（葡萄糖）                          │1包（毛重0.7│見本院卷第78頁扣押│
│    │                                              │957 公克、驗│物品清單及第154頁 │
│    │                                              │餘淨重0.6055│慈濟大學濫用藥物檢│
│    │                                              │公克）      │驗中心鑑定書      │
│    │                                              │            │                  │
├──┼───────────────────────┼──────┼─────────┤
│7   │含有微量海洛因之殘渣袋                        │1包（毛重0.2│見本院卷第78頁扣押│
│    │                                              │168 公克，純│物品清單及第154頁 │
│    │                                              │淨重0.001公 │慈濟大學濫用藥物檢│
│    │                                              │克）        │驗中心鑑定書      │
├──┼───────────────────────┼──────┼─────────┤
│8   │含有微量海洛因、甲基安非他命、氯硝西泮之殘渣袋│1包（毛重0.1│見本院卷第78頁扣物│
│    │                                              │820公克）   │品清單及第154頁慈 │
│    │                                              │            │濟大學濫用藥物檢驗│
│    │                                              │            │中心鑑定書        │
├──┼───────────────────────┼──────┼─────────┤
│9   │吸食器                                        │1組         │見本院卷第78頁扣物│
│    │                                              │            │品清單            │
└──┴───────────────────────┴──────┴─────────┘
毒品危害防制條例第4條
製造、運輸、販賣第一級毒品者，處死刑或無期徒刑；處無期徒
刑者，得併科新臺幣 2 千萬元以下罰金。
製造、運輸、販賣第二級毒品者，處無期徒刑或 7 年以上有期
徒刑，得併科新臺幣 1 千萬元以下罰金。
製造、運輸、販賣第三級毒品者，處 5 年以上有期徒刑，得併
科新臺幣 7 百萬元以下罰金。
製造、運輸、販賣第四級毒品者，處 3 年以上 10 年以下有期
徒刑，得併科新臺幣 3 百萬元以下罰金。
製造、運輸、販賣專供製造或施用毒品之器具者，處 1 年以上
7 年以下有期徒刑，得併科新臺幣 1 百萬元以下罰金。
前五項之未遂犯罰之。
藥事法第83條
明知為偽藥或禁藥，而販賣、供應、調劑、運送、寄藏、牙保、
轉讓或意圖販賣而陳列者，處 7 年以下有期徒刑，得併科新臺
幣 5 百萬元以下罰金。
犯前項之罪，因而致人於死者，處 7 年以上有期徒刑，致重傷
者，處 3 年以上 12 年以下有期徒刑。
因過失犯第 1 項之罪者，處 2 年以下有期徒刑、拘役或科新臺
幣 30 萬元以下罰金。
第 1 項之未遂犯罰之。